臺灣桃園地方法院刑事判決
111年度訴字第34號
公  訴  人   臺灣桃園地方檢察署檢察官  
被      告   鍾達康



指定辯護人   本院公設辯護人廖彥傑
上列被告因違反毒品危害防制條例等案件，經檢察官提起公訴（
110年度偵字第24423、24424號），本院判決如下：
    主  文
一、鍾達康共同販賣第三級毒品，共貳罪，各處有期徒壹年拾月
    。應執行有期徒刑貳年陸月。
二、扣案如附表編號1、2所示之物沒收；扣案如附表編號3所示
    現金其中之新臺幣肆仟伍佰元沒收；未扣案之犯罪所得新臺
    幣肆仟伍佰元沒收，於全部或一部不能沒收或不宜執行沒收
    時，追徵其價額。
    事  實
鍾達康及真實姓名不詳、微信暱稱為「宏楠」之男子，均明知「
3,4-亞甲基雙氧-N-乙基卡西酮」為毒品危害防制條例第2條第2
項第3款所規定之第三級毒品，依法不得販賣，竟共同基於販賣
第三級毒品以營利之犯意聯絡，以鍾達康負責購入毒品貨源及至
現場交易、「宏楠」負責與毒品買家聯繫之分工，分別為下列犯
行：
㈠「宏楠」與許耀東談妥毒品交易價金、地點事宜後，鍾達康即
  於民國110年6月29日上午10時許，在桃園市○○區○○○街00號2樓
  電梯口旁逃生出口，將含有「3,4-亞甲基雙氧-N-乙基卡西酮
  」之咖啡包11包，以新臺幣（下同）4,500元販賣予許耀東。
㈡鍾達康先於110年7月1日上午5時許至新北市五股區某處，向真
  實姓名年籍不詳、綽號為「志翔」之男子，購入20包含有「3,
  4-亞甲基雙氧-N-乙基卡西酮」之咖啡包，待「宏楠」與許耀
  東談妥毒品交易價金、地點事宜後，鍾達康即於同日上午6時
  許，在桃園市○○區○○○街0號旁停車場，將含有「3,4-亞甲基雙
  氧-N-乙基卡西酮」之咖啡包10包，以4,500元販賣予許耀東。
  嗣鍾達康於110年7月1日上午6時25分許，為警在桃園市○○區○○
  路0000巷○○○○○○○○○○○○號1所示之物，鍾達康並於警員未察覺
  其販賣毒品之犯罪前，自首2次販賣毒品予許耀東之始末及交
  出附表編號2、3所示之物為警扣押，始查得上情。　
    理  由
一、本判決援引之供述及非供述證據，均係依法取得，並經本院
    於審理期日踐行合法之調查，檢察官、被告鍾達康及辯護人
    迄本院言詞辯論終結前，皆未爭執證據能力，自得採為判決
    之基礎。
二、認定事實所憑證據及理由
　　上開事實，業據被告於偵查及審理中坦承不諱（偵24423卷1
    03-104頁、訴卷38-39、79頁），核與證人許耀東於警詢中
    之證述相符（偵24424卷27-31頁），復有中壢分局職務報告
    、刑案現場照片、監視器翻拍照片、被告與「宏楠」微信對
    話紀錄、被告與「志翔」NICEGRAM對話紀錄可證（偵24423
    卷53、69-77、79-81、83-99頁），且扣案如附表1所示毒品
    咖啡包10包，鑑驗後確含第三級毒品「3,4-亞甲基雙氧-N-
    乙基卡西酮」成分，扣案如附表2所示手機，確存有上開微
    信、NICEGRAM紀錄，足認被告之任意性自白，與事實相符，
    可以採信。另被告於審理中供承：我110年6月29日販賣毒品
    賺1,000元，110年7月1日販賣毒品賺1,500元等語（訴卷39
    頁），可徵被告有藉販賣毒品獲利之主觀營利意圖。從而，
    本案事證明確，被告犯行堪以認定，應依法論科。　　
三、論罪
　  3,4-亞甲基雙氧-N-乙基卡西酮係毒品危害防制條例第2條第
    2項第3款附表三第43項所列管之第三級毒品，不得販賣。是
    核被告於事實欄㈠、㈡所為，均係犯毒品危害防制條例第4條
    第3項之販賣第三級毒品罪。又於事實欄㈡，扣案如附表編號
    1所示毒品咖啡包10包，經鑑驗後純質淨重為2.6184公克，
    參以被告於110年7月1日上午5時許係持有20包毒品咖啡包，
    其純質淨重固可能合計超過5公克，惟依扣押物品目錄表（
    偵24423卷43頁），可見每包毒品咖啡包之克數差異甚大，
    自難憑持有之包數逕推斷20包毒品咖啡包之純質淨重，是於
    無證據證明被告於110年7月1日上午5時持有之毒品咖啡包20
    包之純質淨重為5公克以上，基於罪疑惟輕，不應就事實欄㈡
    論以持有第三級毒品遭販賣第三級毒品吸收之吸收關係。再
    被告與「宏楠」就販賣毒品有犯意聯絡及行為分擔，應論以
    共同正犯。又被告於事實欄㈠、㈡犯行，係於有區隔之時、地
    所為，顯係基於各別之犯意，自應就事實欄㈠、㈡犯行分論併
    罰。　　　
四、量刑
　㈠刑之減輕：
　　查被告於偵查及審理中均坦承販賣第三級毒品犯行，業如上
    述，另依中壢分局職務報告、被告110年7月1日之調查筆錄
    （偵24423卷第11-20、53頁）記載順序，可知，被告為警攔
    檢盤查扣得附表編號1所示之物後，因疑似持有第三級毒品
    犯行遭警帶回偵查，惟被告於警員未發現其販賣第三級毒品
    犯行前，即主動供出事實欄㈠、㈡之犯行而接受裁判，自合於
    自首之要件，爰依刑法第70條、第62條前段、毒品危害防制
    條例第17條第2項規定，遞次減輕被告之刑。
  ㈡被告無刑法第59條之適用：
    辯護人辯護稱：被告因罹患手橈骨缺乏先天疾病，致雙手無
    力而無法尋得正當工作，方為賺取生活費淪為販賣毒品之徒
    ，惟被告販賣之毒品量微質輕，惡性尚非重大，請再依刑法
    第59條為被告酌減其刑等語。但查，3,4-亞甲基雙氧-N-乙
    基卡西酮之結構類似安非他命類、3,4-亞甲基雙氧安非他命
    、卡西酮、甲基卡西酮及3,4-亞甲基雙氧甲基卡西酮等，屬
    於中樞神經系統興奮劑，濫用此物質所產生之不良或毒性反
    應，包括心跳過速、高血壓、高熱、瞳孔散大、橫紋肌溶解
    症、低鈉血症、癲癇發作、精神狀態改變(如：幻覺、妄想)
    ，嚴重甚至死亡。可知，販賣3,4-亞甲基雙氧-N-乙基卡西
    酮之行為，將嚴重戕害國民健康，損害健保資源，埋下治安
    隱憂，此行為客觀上已難認有何情堪憫恕，況被告經適用刑
    法與毒品危害防制條例2次減刑後，刑期已大幅減輕，實無
    再縱科以最低之刑仍嫌過重之情，爰不依刑法第59條規定減
    輕被告之刑。
  ㈢刑度：
    審酌被告為一己蠅利，2度將含有3,4-亞甲基雙氧-N-乙基卡
    西酮之毒品咖啡包流入市面，戕害國民健康，行為實有不該
    ，自應非難。次審酌被告自首、自白犯行之態度、販賣毒品
    數量與中大盤毒梟尚屬有別，兼衡被告行為時年齡、高職畢
    業之智識程度、身體狀況、自陳家境小康及有詐欺前案之素
    行等一切情狀，量處如主文第1項所示之刑，並斟酌犯罪時
    空之密接、刑罰邊際效應、比例原則及恤刑後，定應執行之
    刑，以資懲儆。
五、沒收
　  查被告於審理中供承：我買的毒品咖啡包是要自己施用，但
    有人要找我買，我會開價給他們，被扣到的現金4,500元是
    許耀東110年7月1日給我的價金，110年6月29日的價金我花
    掉了，另扣案的手機是我用來聯繫販賣毒品事宜所用等語（
    訴卷39-40、78頁）。是扣案如附表編號1所示之物係違禁物
    ，編號2所示之物係販賣第三級毒品所用工具，編號3之現金
    其中4,500元係犯罪所得，爰分別依刑法第38條第1項前段、
    毒品危害防制條例第19條第1項、第38條之1第1項等規定宣
    告沒收。又事實欄㈠之販賣毒品所得既未扣案，爰另依刑法
    第38條之1第1、3項規定，宣告沒收及追徵。　
六、據上論斷，依刑事訴訟法第299條第1項前段，判決如主文。
本案經檢察官王晴怡提起公訴，檢察官林奕瑋到庭執行職務。
　　
中　　華　　民　　國　　111 　年　　10　　月　　31　　日

           刑事第八庭   審判長法　官  許雅婷
　　　　　　　　　
　　　　　　　　　            法  官  郭書綺
　　　　　　　　　
　　　　　　　　　            法  官　葉作航
以上正本證明與原本無異。
如不服本判決應於收受判決後20日內向本院提出上訴書狀，並應
敘述具體理由。其未敘述上訴理由者，應於上訴期間屆滿後20日
內向本院補提理由書(均須按他造當事人之人數附繕本)「切勿逕
送上級法院」。 

　　　　　　　　　　　　　　　書記官　林希潔
　　　　　　　　　　　　　　　
中　　華　　民　　國　　111 　年　　11　　月　　1 　　日

附表：扣案物
編號 物品 數量 所有人 證據資料 1 毒品咖啡包 （含有3,4-亞甲基雙氧-N-乙基卡西酮成分）  10包 （總毛重73.1880公克、取樣0.5710公克、純質淨重2.6184公克） 鍾達康 ⒈搜索扣押筆錄、扣押物品目錄表（偵24423卷37-43頁） ⒉真實姓名與尿液、毒品編號對照表、扣案物品照片（同上卷47、73-75頁） ⒊臺北榮民總醫院毒品純度鑑定書（同上卷141-142頁） ⒋鍾達康於審理時之供述（訴卷39-40、78頁）   2 IPHONE SE黑色手機   1支 （IMEI：000000000000000；門號：0000-000000）   3 現金 4600元   
附錄本案論罪科刑法條全文：
毒品危害防制條例第4條
製造、運輸、販賣第一級毒品者，處死刑或無期徒刑；處無期徒
刑者，得併科新臺幣3千萬元以下罰金。
製造、運輸、販賣第二級毒品者，處無期徒刑或10年以上有期徒
刑，得併科新臺幣1千5百萬元以下罰金。
製造、運輸、販賣第三級毒品者，處7年以上有期徒刑，得併科
新臺幣1千萬元以下罰金。
製造、運輸、販賣第四級毒品者，處5年以上12年以下有期徒刑
，得併科新臺幣5百萬元以下罰金。
製造、運輸、販賣專供製造或施用毒品之器具者，處1年以上7年
以下有期徒刑，得併科新臺幣1百50萬元以下罰金。
前五項之未遂犯罰之。